臺灣嘉義地方法院刑事裁定
111年度單聲沒字第27號
聲  請  人  臺灣嘉義地方檢察署檢察官
被      告  楊善  


            簡姿昀



            翁誠駿


            柯承志


上列聲請人因被告賭博案件，聲請單獨宣告沒收（110年度緩字
第254、256、257、258號），本院裁定如下：
    主  文
聲請駁回。
    理  由
一、聲請意旨略以：被告楊善、簡姿昀、翁誠駿、柯承志前因賭
    博案件，經臺灣嘉義地方檢察署(下稱嘉義地檢署)檢察官為
    緩起訴處分確定，於民國111年3月11日緩起訴期滿未撤銷，
    附表所示扣案之電子產品係被告楊善、簡姿昀、翁誠駿、柯
    承志所有供犯罪所用之物，爰依刑事訴訟法第259條之1之規
    定，聲請單獨宣告沒收等語。
二、按供犯罪所用、犯罪預備之物或犯罪所生之物，屬於犯罪行
    為人者，得沒收之，但有特別規定者，依其規定，刑法第38
    條第2項定有明文。次按檢察官依刑事訴訟法第253條或第25
    3條之1為不起訴或緩起訴之處分者，對刑法第38條第2項、
    第3項之物及第38條之1第1項、第2項之犯罪所得，得單獨聲
    請法院宣告沒收，刑事訴訟法第259條之1亦定有明文。再按
    刑法沒收新制，就沒收標的之違禁物、供犯罪所用、犯罪預
    備之物、犯罪所生之物（刑法第38條第1項、第2項前段，統
    稱為犯罪物品）及犯罪所得（刑法第38條之1第1項前段）分
    別規範。所謂「供犯罪所用」，指對於犯罪具有促成、推進
    或減少阻礙的效果，與犯罪本身具有密切關係，而於犯罪之
    實行有直接關係之物（最高法院111年度台上字第3161號判
    決意旨參照）。
三、經查：
  ㈠被告楊善、簡姿昀、翁誠駿、柯承志分別受僱於陳守基所經
    營之嘉資國際有限公司(下稱嘉資公司)，由陳守基擔任嘉資
    公司登記負責人及現場主管，嘉資公司係以經營中國萬博體
    育賭博網站為業，自民國108年9月起，由楊善、簡姿昀、翁
    誠駿、柯承志等人負責萬博體育網站數據之彙整工作，協助
    網站經營者整理會員帳號、投注賽事、投注金額、賠率、投
    注時間及申請優惠期間等數據，並將該等數據資料上傳網站
    ，以遂行賭博網站之順利運作；嘉資公司為躲避查緝，於10
    9年7月28日辦理解散登記，惟仍僱用楊善等人從事萬博體育
    線上博弈網站營運，於109年6、7月間，陳守基更換嘉資公
    司員工工作地點至嘉義市○區○○路00號6樓，又於109年10月
    起將工作地點異動至嘉義市○區○○路000號3樓，嗣於110年1
    月16日晚間10時30分許，為警至嘉義市○區○○路000號3樓執
    行搜索，扣得電腦螢幕55台、電腦主機32台、無線網路1台
    、防火牆1台、交換器3台、教戰手冊1本、值日生看板1個及
    名牌17個等物，被告楊善、簡姿昀、翁誠駿、柯承志上開涉
    犯刑法第268條意圖營利聚眾賭博及提供賭博場所之犯行，
    業經嘉義地檢署檢察官以110年度偵字第1345、1348、1352
    、1357、1653號為緩起訴處分確定，且111年3月11日緩起訴
    期滿均未經撤銷等情，此經本院調取上開偵查卷宗核閱無誤
    ，堪予認定。
  ㈡次查，扣案如附表編號1至3之物為附表編號1至3「所有人/提
    出人」欄所示之人所有，有扣押物品清單在卷可憑(嘉義地
    檢署110年度緩字第254號卷第19頁、110年度緩字第257號卷
    第16頁、110年度緩字第258號卷第20頁)，且為被告楊善、
    簡姿昀、翁誠駿所坦承；然據被告楊善、簡姿昀、翁誠駿於
    警詢時均供述：手機及SIM卡係個人申登持用，與工作無關
    等語（嘉義地檢署110年度偵字第1345號卷第5頁反面、110
    年度偵字第1348號卷第7-8頁、110年度偵字第1352號卷第7
    頁），故被告楊善、簡姿昀、翁誠駿均否認扣案如附表編號
    1至3之手機為供本件犯賭博罪所用之物；另被告柯承志於警
    詢供述：對於手機、SIM卡係何人提供、手機門號何人申辦
    不知道等語(110年度偵字第1357號卷第5頁反面)，是扣案如
    附表編號4所示之手機是否為被告柯承志所有，及該手機用
    途為何，非無可疑。再者，觀諸上開緩起訴處分書所載之犯
    罪事實，被告楊善、簡姿昀、翁誠駿、柯承志等人負責萬博
    體育網站數據之彙整工作，協助網站經營者整理會員帳號、
    投注賽事、投注金額、賠率、投注時間及申請優惠期間等數
    據，將該等數據資料上傳網站，嗣於110年1月16日為警執行
    搜索，扣得電腦螢幕55台、電腦主機32台、無線網路1台、
    防火牆1台、交換器3台、教戰手冊1本、值日生看板1個及名
    牌17個等物，以本案所扣得之物，其數量龐大、設備齊全，
    有無必要再以手機作為犯罪所用之物，亦有可疑；加以卷內
    亦查無其他證據證明扣案如附表編號4所示之物為被告柯承
    志所有，及扣案如附表編號1至4之物係供本件犯罪所用，揆
    之前開規定，自不得依刑事訴訟法第259條之1之規定單獨宣
    告沒收；以此，聲請人之聲請，於法尚有未合，應予駁回。
四、據上論斷，應依刑事訴訟法第455條之36第1項前段，裁定如
    主文。
中　　華　　民　　國　　111 　年　　10　　月　　11　　日
                  刑事第一庭    法　官　林富郎
以上正本證明與原本無異。
如不服本裁定，應於裁定送達後5日內向本院提出抗告狀（應附
繕本）。
中　　華　　民　　國　　111 　年　　10　　月　　11　　日
                                書記官　陳雪鈴

　　　　　　　　　　　　　　
【附表】　　　　　　　　　　　　　　
編號 物品名稱 所有人 /提出人 扣押物品清單案號 1 iPhone 12手機1支 (IMEI：000000000000000，含SIM卡門號0000000000) 楊善 110年度保管字第662號 2 iPhone 6手機1支 (IMEI：000000000000000，含SIM卡門號0000000000) 簡姿昀 110年度保管字第658號 3 ASUS Z01RD手機1支 (IMEI：000000000000000，000000000000000，含SIM卡門號0000000000，內插32GB記憶卡) 翁誠駿 110年度保管字第664號 4 iPhone 12 Pro Max手機1支 (IMEI：000000000000000，含SIM卡門號0000000000) 柯承志 110年度保管字第665號  Redmi Note 7手機1支 (IMEI：000000000000000、000000000000000)    Redmi Note 7手機1支 (IMEI：000000000000000、000000000000000)